臺灣臺中地方法院刑事判決
111年度交簡上字第152號
上  訴  人  
即  被  告  江嘉君


上列上訴人即被告因過失傷害案件，不服本院民國111年1月27日
110年度中交簡字第2488號第一審簡易判決（偵查案號：110年度
偵字第27028號），提起上訴，本院管轄第二審之合議庭判決如
下：
    主    文
原判決關於宣告刑部分撤銷。
江嘉君犯汽車駕駛人，無駕駛執照駕車過失傷害罪，處有期徒刑
參月，如易科罰金，以新臺幣壹仟元折算壹日。緩刑貳年，緩刑
期間應依本院111年度中司刑簡上移調字第63號調解筆錄履行損
害賠償。
    犯罪事實及理由
一、刑事訴訟法第348條規定：（第1項）上訴得對於判決之一部
    為之。（第2項）對於判決之一部上訴者，其有關係之部分
    ，視為亦已上訴。但有關係之部分為無罪、免訴或不受理者
    ，不在此限。（第3項）上訴得明示僅就判決之刑、沒收或
    保安處分一部為之。經查，本案上訴人即被告於出具之「申
    請上訴狀」指明「無意逃避責任，希望從輕量刑」等語（見
    本院卷第11頁），審理時亦陳述對於第一審認定其成立之罪
    名並無意見，但認為判太重等語（見本院卷第47頁），是上
    訴人已言明僅就原判決「量刑部分」提起上訴，故本案上訴
    範圍只限於原判決量刑部分，其餘部分，則不在上訴範圍。
二、本案據以審查量刑妥適與否之原審所認定之犯罪事實、所犯
    罪名、刑之加重及減輕事由，均引用附件第一審判決之記載
    。
三、上訴之判斷：
㈠、被告上訴意旨略以：希望從輕量刑及宣告緩刑，其已經有依
    照調解筆錄內容給付給告訴人等語。
㈡、經查，原審判決有關量刑部分，以「爰審酌被告並無前科，
    素行尚佳，有臺灣高等法院被告前案紀錄表1份在卷可參，
    其未領有汽車駕駛執照竟仍駕車上路，且貿然闖越紅燈肇致
    本件車禍事故，並考量告訴人所受傷勢之嚴重程度，及其坦
    承犯行，且表示願意賠償告訴人新臺幣（下同）10萬元，惟
    因告訴人求償43萬元，金額落差過大致未能達成和解之犯後
    態度，有調解結果報告書在卷可佐（見同上卷第87頁），兼
    衡被告自述為高中畢業之智識程度、目前待業中、家庭經濟
    狀況勉持（見同上卷第15頁被告警詢筆錄受詢問人欄）等一
    切情狀，量處如主文所示之刑，並諭知如易科罰金之折算標
    準，以資懲儆。」量處有期徒刑4月，並諭知易科罰金之折
    算標準，依照原審審理時之情狀，並無不妥。惟案經上訴後
    ，被告與告訴人已於民國111年7月11日成立調解，且被告於
    調解當日即先行賠償告訴人新臺幣（下同）5萬元，餘款則
    約定分期按月給付，且告訴人於調解時亦同意不追究被告之
    刑事責任，有本院111年度中司刑簡上移調字第63號調解筆
    錄在卷可稽（見本院卷第85、86頁）。則本案被告與告訴人
    之間之紛爭已經透過調解解決，量刑情狀即有所變更，上情
    為原審未及審酌之事項，被告上訴指摘原審量刑過重，請求
    從輕量刑，即有理由，應由本院撤銷原判決關於宣告刑部分
    ，改判決如主文所示。
㈢、又審酌被告未曾因故意犯罪受有期徒刑以上刑之宣告，有臺
    灣高等法院被告前案紀錄表在卷可稽，犯後已與告訴人達成
    調解，是本院認本案之刑以暫不執行為適當，爰依刑法第74
    條第1項第1款併予宣告緩刑2年。又觀被告與告訴人間之調
    解內容，為分期給付損害賠償，為敦促被告依約履行賠償告
    訴人之承諾，爰將依調解條件履行部分列為緩刑之條件，倘
    被告未能依約履行主文所示緩刑之條件，且情節重大，足認
    原宣告之緩刑難收其預期效果，而有執行刑罰之必要者，依
    刑事訴訟法第476 條及刑法第75條之1 第1項第4 款之規定
    ，檢察官得向法院聲請撤銷上開緩刑之宣告，附此敘明。
據上論斷，應依刑事訴訟法第455 條之1 第1 項、第3 項、第34
8條、第373 條、第369 條第1 項前段、第364 條、第299 條第1
 項前段，判決如主文。
本案經檢察官陳信郎聲請簡易判決處刑，檢察官温雅惠到庭執行
職務。
中　　華　　民　　國　　111 　年　　9 　　月　　22　　日
                  刑事第二庭    審判長法  官  陳淑芳
　　　　　　　　　
                                      法  官  黃光進
　　　　　　　　　　　　　　　　　　　
                                      法  官  徐煥淵
以上正本證明與原本無異。
不得上訴。
　　　　　　　　　　　　　　　　　　　書記官　陳麗靜　　　　　　　　　　　　　
中　　華　　民　　國　　111 　年　　9 　　月　　22　　日
附錄本案論罪科刑法條：
道路交通管理處罰條例第86條
（刑責之加重及減輕）
汽車駕駛人，無駕駛執照駕車、酒醉駕車、吸食毒品或迷幻藥駕
車、行駛人行道或行經行人穿越道不依規定讓行人優先通行，因
而致人受傷或死亡，依法應負刑事責任者，加重其刑至二分之一
。
汽車駕駛人，在快車道依規定駕車行駛，因行人或慢車不依規定
，擅自進入快車道，而致人受傷或死亡，依法應負刑事責任者，
減輕其刑。
中華民國刑法第284條
因過失傷害人者，處1年以下有期徒刑、拘役或10萬元以下罰金
；致重傷者，處3年以下有期徒刑、拘役或30萬元以下罰金。
附件：第一審判決
臺灣臺中地方法院刑事簡易判決
110年度中交簡字第2488號
聲  請  人  臺灣臺中地方檢察署檢察官
被      告  江嘉君
上列被告因過失傷害案件，經檢察官聲請以簡易判決處刑（110
年度偵字第27028號），本院判決如下：
    主    文
江嘉君汽車駕駛人，無駕駛執照駕車因過失傷害人，處有期徒刑
肆月，如易科罰金，以新臺幣壹仟元折算壹日。
    犯罪事實及理由
一、本件除證據部分補充「臺中市○○○○○○○○○○○○○○○○○道路○○○○○
    ○○○○○○號查詢汽、機車車籍資料」外（見偵查卷第35至36頁
    、第65至67頁），其餘犯罪事實及證據均引用檢察官聲請簡
    易判決處刑書之記載（如附件）。
二、按汽車駕駛人（含機車駕駛人），無駕駛執照駕車、酒醉駕
    車、吸食毒品或迷幻藥駕車、行駛人行道或行經行人穿越道
    不依規定讓行人優先通行，因而致人受傷或死亡，依法應負
    刑事責任者，加重其刑至2分之1，道路交通管理處罰條例第
    86條第1項定有明文，而該規定係就刑法第276條之過失致人
    於死罪，同法第284條之過失傷害（及致重傷）罪之基本犯
    罪類型，對於加害人為汽車駕駛人，於駕駛汽車時，處於無
    駕駛執照狀態，因而致人受傷或死亡之特殊行為要件予以加
    重處罰，已就各罪犯罪類型變更之個別犯罪行為予以加重，
    而成另一獨立之罪名，自屬刑法分則加重之性質。經查，被
    告江嘉君並未考領汽車駕駛執照乙節，經其於警詢時坦承不
    諱（見偵查卷第17頁），並有道路交通事故調查報告表㈡在卷
    可憑（見同上卷第33頁），係屬無汽車駕駛執照之人，竟仍
    駕車上路，並因過失行為致告訴人陳麗晶受傷，是核被告所
    為，係犯道路交通管理處罰條例第86條第1項、刑法第284條
    前段之無駕駛執照過失傷害罪，應依道路交通管理處罰條例
    第86條第1項之規定，加重其刑。又其於肇事後，在有偵查
    犯罪職權之公務員發覺上開犯行前，即主動向據報到場處理
    之警員當場表明為肇事者，有臺中市政府警察局道路交通事
    故肇事人自首情形紀錄表1份在卷足佐（見同上卷第61頁）
    ，堪認其對於未發覺之犯罪自首而接受裁判，爰依刑法第62
    條前段規定，減輕其刑，並依法先加後減之。爰審酌被告並
    無前科，素行尚佳，有臺灣高等法院被告前案紀錄表1份在
    卷可參，其未領有汽車駕駛執照竟仍駕車上路，且貿然闖越
    紅燈肇致本件車禍事故，並考量告訴人所受傷勢之嚴重程度
    ，及其坦承犯行，且表示願意賠償告訴人新臺幣（下同）10
    萬元，惟因告訴人求償43萬元，金額落差過大致未能達成和
    解之犯後態度，有調解結果報告書在卷可佐（見同上卷第87
    頁），兼衡被告自述為高中畢業之智識程度、目前待業中、
    家庭經濟狀況勉持（見同上卷第15頁被告警詢筆錄受詢問人
    欄）等一切情狀，量處如主文所示之刑，並諭知如易科罰金
    之折算標準，以資懲儆。
三、依刑事訴訟法第449條第1項前段、第3項、第454條第2項，
    道路交通管理處條例第86條第1項，刑法第11條前段、第284
    條前段、第62條前段、第41條第1項前段，刑法施行法第1條
    之1第1項，逕以簡易判決處刑如主文。
四、如不服本簡易判決，得於簡易判決書送達日起20日內，以書
    狀敘述理由（須附繕本），經本庭向本院管轄第二審之合議
    庭提起上訴。
中　　華　　民　　國　　111 　年　　1 　　月　　27　　日
                      臺中簡易庭  法  官  黃司熒
上正本證明與原本無異。
告訴人或被害人如不服判決，應備理由具狀向檢察官請求上訴，
上訴期間之計算，以檢察官收受判決正本之日起算。
                                  書記官  黃于容
中　　華　　民　　國　　111 　年　　1 　　月　　27　　日

附錄本案論罪科刑法條全文：
道路交通管理處罰條例第86條第1項：
汽車駕駛人，無駕駛執照駕車、酒醉駕車、吸食毒品或迷幻藥駕
車、行駛人行道或行經行人穿越道不依規定讓行人優先通行，因
而致人受傷或死亡，依法應負刑事責任者，加重其刑至2分之1。
 

中華民國刑法第284條
因過失傷害人者，處1年以下有期徒刑、拘役或10萬元以下罰金
；致重傷者，處3年以下有期徒刑、拘役或30萬元以下罰金。

【附件】
臺灣臺中地方檢察署檢察官聲請簡易判決處刑書          容股
110年度偵字第27028號
　　被　　　告　江嘉君　女　42歲（民國00年00月00日生）
　　　　　　　　　　　　住○○市○○區○○路0段00巷00號9
　　　　　　　　　　　　　樓
　　　　　　　　　　　　國民身分證統一編號：Z000000000號
上列被告因過失傷害案件，業經偵查終結，認為宜聲請以簡易判
決處刑，茲將犯罪事實及證據並所犯法條分敘如下：
　　　　犯罪事實
一、江嘉君未領有汽車駕駛執照，仍於民國110年5月13日12時55
    分許，駕駛車牌號碼000-0000號自用小客車，沿臺中市西屯
    區華美西街往重慶路方向行駛，行經華美西街與漢成六街交
    岔路口，本應注意遵守燈光號誌，車輛面對圓形紅燈表示禁
    止通行，不得超越停止線或進入路口，而依當時之情形，並
    無不能注意之情事，竟疏未注意及此，貿然闖越紅燈行駛，
    適陳麗晶騎乘車牌號碼000-0000號普通重型機車沿漢成六街
    往北平路方向駛至，閃避不及，2車發生碰撞，致陳麗晶受
    有右尺骨骨折、顏面撕裂傷、上唇繫帶撕裂傷、右上肢擦傷
    及雙下肢擦挫傷等傷害。
二、案經陳麗晶訴由臺中市政府警察局第六分局報告偵辦。
　　    證據並所犯法條
一、上揭犯罪事實，業據被告江嘉君於警詢及本署偵查中坦承不
    諱，核與告訴人陳麗晶於警詢及本署偵查中之指訴情節相符
    ，並有警員職務報告、道路交通事故現場圖、道路交通事故調
    查報告表㈠㈡、現場照片、民間監視器畫面截圖、臺中市政府
    警察局道路交通事故初步分析研判表及中國醫藥大學附設醫
    院診斷證明書在卷可稽，可知本件係因被告駕駛上開小客車
    闖越紅燈，肇致事故，且造成告訴人受有傷害。是被告犯嫌
    ，應堪認定。
二、核被告所為，係犯道路交通管理處罰條例第86條第1項、刑
    法第284條前段之汽車駕駛人無駕駛執照駕車，因過失傷害
    罪嫌。被告無駕駛執照駕車，因而致人受傷，請依道路交通
    管理處罰條例第86條第1項規定加重其刑。
三、依刑事訴訟法第451條第1項聲請逕以簡易判決處刑。
    此　致
臺灣臺中地方法院
中　　華　　民　　國　　110　年　　11 　　月　　29　　日
　　　　　　　　　　　　　　  檢  察  官　陳信郎
本件正本證明與原本無異
中　　華　　民　　國　 110　　年　　12　　月　　16　　日
                              書  記  官  洪承鋒